臺灣臺北地方法院刑事判決
111年度訴字第345號
公  訴  人  臺灣臺北地方檢察署檢察官
被      告  林哲立


上列被告因傷害等案件，經檢察官提起公訴（110年度偵字第128
24號、110年度偵字第7786號、110年度偵字第9623號），本院判
決如下：
    主  文
丁○○犯公然侮辱罪，處拘役拾日，如易科罰金，以新臺幣壹仟元
折算壹日；又犯傷害罪，處有期徒刑參月，如易科罰金，以新臺
幣壹仟元折算壹日。
    犯罪事實
一、丁○○於民國109年12月27日5時15分許，在臺北市○○區○○○路0
    0號地下1樓星聚點KTV（下稱星聚點）走道，與代號AW000-H
    109658之成年女子（下稱甲 ，年籍詳卷）因肢體接觸發生
    爭執（丁○○所涉違反性騷擾防治法部分，由檢察官另為不起
    訴處分），甲 不滿丁○○所為，遂上前質問丁○○，丁○○竟基
    於公然侮辱之犯意，在不特定人得共見共聞之星聚點走道，
    對甲 辱稱「你長得那麼醜，誰要抱你，幹你娘」之言論，
    足以貶損甲 之人格尊嚴，甲 不甘受辱，再與其同行友人丙○○尾隨丁○○欲與其理論，丁○○另竟基於傷害之犯意，以徒手
    推擊丙○○並揮打甲 左臉，甲 同行友人庚○、戊○○、辛○○、
    己○○見狀，隨即上前阻隔丁○○與甲 、丙○○，丁○○遂退入身
    後包廂內，見戊○○、辛○○、己○○仍在包廂門口，遂承前傷害
    之犯意，在包廂門口，接續徒手握拳朝戊○○、辛○○、己○○揮
    打，使丙○○受有頸部挫傷、前胸壁挫傷、頭暈之傷勢，甲 
    受有左臉頰痛疑鈍傷、右側腕部痛疑挫傷之傷勢，戊○○受有
    頭部外傷併左眼窩及左顴骨處挫傷之傷勢，辛○○受有頭部外
    傷併左眼窩挫傷及頭暈之傷勢，己○○受有頭部外傷併額頭挫
    傷及頭暈之傷勢。嗣警方獲報到場後，始悉上情。
二、案經甲 、丙○○、戊○○、辛○○及己○○訴由臺北市政府警察局
    松山分局報告臺灣臺北地方檢察署檢察官偵查起訴。
    理  由
壹、證據能力
    按被告以外之人於審判外之言詞或書面陳述，除法律有規定
    者外，不得作為證據。被告以外之人於審判外之陳述，雖不
    符同法第159條之1至第159條之4之規定，而經當事人於審判
    程式同意作為證據，法院審酌該言詞陳述或書面陳述作成時
    之情況，認為適當者，亦得為證據；當事人、代理人或辯護
    人於法院調查證據時，知有第159條第1項不得為證據之情形
    ，而未於言詞辯論終結前聲明異議者，視為有前項之同意，
    刑事訴訟法第159條第1項、第159條之5第1項、第2項分別定
    有明文。查本案下述據以認定被告丁○○犯罪之供述證據，檢
    察官、被告於本院審理時均未爭執其證據能力，且迄於言詞
    辯論終結前均未聲明異議【見111年度訴字第345號卷（下稱
    訴卷）第153至165頁、第217至255頁、第323至357頁】，復
    經審酌該等言詞陳述或書面作成時之情況並無違法、不當或
    顯不可信之狀況，依刑事訴訟法第159條之5第2項之規定，
    均有證據能力；又本案認定事實之其餘非供述證據，並無證
    據證明係公務員違背法定程式所取得，依同法第158條之4反
    面解釋，亦均有證據能力，合先敘明。
貳、實體事項
一、認定犯罪事實所憑證據及理由
  ㈠訊據被告固坦承有於109年12月27日前往星聚點消費，先與甲
     發生肢體接觸，甲 、丙○○遂上前與其發生爭執，被告有推
    開丙○○，並有在星聚點包廂口與戊○○、辛○○、己○○發生推擠
    ，惟矢口否認有何公然侮辱、傷害之犯行，辯稱：我沒有對
    甲 說「你長得那麼醜，誰要抱你，幹你娘」的話，我是以
    「不要亂說話閉嘴，你說誰很醜、誰性騷擾你，不要亂說話
    ，有種你就報警」回應甲 ，我在包廂口朝外推擠揮打的行
    為，並非基於傷害的犯意，我沒有刻意傷害而碰觸他們，當
    時是因為甲 、丙○○、戊○○、辛○○、己○○等人對我辱罵，甚
    至有拉扯，不讓我出包廂，甲 、丙○○、戊○○、辛○○、己○○
    是串證來對我提告的云云。
　㈡經查：
　⒈被告於109年12月27日5時15分許，在星聚點走道與告訴人甲 
    因肢體接觸發生爭執，告訴人甲 因不滿被告所為，遂與告
    訴人丙○○在走道上質問被告，被告有將告訴人丙○○推開，被
    告並與告訴人甲 同行友人庚○、告訴人戊○○、辛○○、己○○在
    星聚點之包廂門口發生推擠，告訴人丙○○受有頸部挫傷、前
    胸壁挫傷、頭暈之傷勢，告訴人甲 受有左臉頰痛疑鈍傷、
    右側腕部痛疑挫傷之傷勢，告訴人戊○○受有頭部外傷併左眼
    窩及左顴骨處挫傷之傷勢，告訴人辛○○受有頭部外傷併左眼
    窩挫傷及頭暈之傷勢，告訴人己○○受有頭部外傷併額頭挫傷
    及頭暈之傷勢，而被告經獲報到場員警測得呼氣酒精濃度達
    每公升0.82毫克等情，為被告所不爭執（見訴卷第63至68頁
    、第161至162頁），核與證人即告訴人甲 、丙○○、戊○○、
    辛○○、己○○、證人庚○之證述大致相符【見110年度偵字第96
    23號卷（下稱第9623號卷）、第9623號卷不公開卷第193至2
    04頁，訴卷第217至255頁、第323至330頁】，並有告訴人丙○○之臺安醫院109年12月27日診斷證明書、告訴人戊○○之臺
    安醫院109年12月27日診斷證明書、告訴人辛○○之臺安醫院1
    09年12月27日診斷證明書、被告之呼氣酒精測定紀錄單、告
    訴人甲 之衛生福利部基隆醫院109年12月27日診斷證明書、
    告訴人己○○之臺安醫院109年12月27日、31日診斷證明書、
    告訴人甲 、丙○○、戊○○、辛○○、己○○之傷勢照片、星聚點
    復興館地下1樓平面圖在卷可稽【見第9623號卷公開卷第87
    頁、第89頁、第91頁、第119頁、第9623號卷不公開卷第85
    頁、第97至105頁、110年度偵字第12824號卷（下稱第12824
    號卷）、第12824號卷公開卷第21至23頁，訴卷第35至37頁
    】，上開事實，首堪認定。
  ⒉關於被告被訴公然侮辱部分
　⑴按刑法上之公然侮辱罪，係指以語言（或舉動）在公共場所
    向特定之人辱罵，為其他不特定人可以聞見之情形。而其語
    言（或舉動）之含義，又足以減損該特定人之聲譽者而言。
    倘與人發生爭執，而心生氣憤、不滿，出言譏罵對方，已具
    針對性，且係基於表達己身不滿，顯非玩笑可比，聽聞者已
    可感受陳述之攻擊性，而非平常玩笑或口頭禪，當然會使該
    特定人感覺人格遭受攻擊，足以貶損其名譽及尊嚴評價，而
    與刑法第309條第1項之構成要件相符(最高法院109年度台上
    字第4050號判決意旨參照)。
　⑵查告訴人甲 於警詢中指述：當時我們在109年12月27日5時15
    分許從包廂準備離去時，當時只有我、丙○○跟庚○在包廂外
    ，走道空間是寬敞的，但被告刻意從我們中間穿過，並從我
    的背後用右手環抱我的右肩，有把我的身體靠向他的身體，
    那時候我很緊張又很害怕，因為突然被陌生人抱住，所以我
    就大聲喝斥說「你是誰？為什麼要抱我？」，然後被告就對
    我說「你長得那麼醜，誰要抱你，幹你娘，醜八怪」，當時
    我跟他說你怎麼會這樣講，雙方就起口角糾紛等語（見第96
    23號卷不公開卷第14頁）；其於審理中具結證稱略以：被告
    從我後面摟抱我的當時，庚○站在我旁邊，其他人還在包廂
    裡，被告的手從我的背後往右肩環過來摟抱我，因為我當時
    已經準備要回去又很晚了，我有點累，所以我有一點嚇到，
    我就把被告撞開，撞開後問被告說你是誰、你為什麼要抱我
    ，然後被告就對我說「你長那麼醜，誰要抱你，幹你娘」，
    這個時候在包廂裡的其他人聽到外面有一些騷動，他們才出
    來看發生什麼事等語（見訴卷第219至220頁）。且查，證人
    丙○○於審理中具結證稱：被告一直罵包含三字經，還罵甲 
    是醜八怪有點攻擊性的詞彙，甲 就覺得被抱還要被罵醜八
    怪，很受侮辱，庚○一直都在甲 旁邊，被告是邊走邊罵，後
    來他就越來越激動，就回頭作勢好像要攻擊我們這樣，本來
    被告抱完就走了，甲 就問他「你是誰，你幹嘛抱我」，然
    後被告就轉頭說「誰要抱你，醜八怪」還罵三字經「幹你娘
    」等語（見訴卷第227至229頁）；證人己○○於審理中具結證
    稱：我是在被告經過甲 不久，然後我就有聽到甲 表示說「
    你為什麼要抱我」，因為被告當時要往前面走離開，他就邊
    走邊回頭反覆說「因為你很醜啊，幹你娘」等語（見訴卷第
    234至235頁）；證人辛○○於審理中具結證稱：109年12月27
    日凌晨5時許，我在包廂裡面拿東西，有聽到吵雜聲，一開
    始沒有聽到罵什麼，然後我就出去看，就看到被告指著甲 
    說「誰要抱你，醜八怪，幹你娘」等語（見訴卷第240至241
    頁）；證人庚○於審理中具結證稱：109年12月27日凌晨5時
    許，被告經過甲 時，我站在旁邊，被告與甲 發生肢體接觸
    後，甲 推開被告，被告就出言辱罵，甲 問被告說為什麼抱
    我，被告反覆罵髒話說「幹你娘，你那麼醜誰要抱你」之類
    的等語（見訴卷第326頁）。是以，是告訴人甲 所為證述前
    後尚無重大出入，並證人丙○○、庚○均證稱被告先與告訴人
    甲 發生肢體接觸，且證人丙○○、己○○、辛○○、庚○並在場聽
    聞，告訴人甲 質問後，被告即有反覆對告訴人甲 陳述誰要
    抱你、醜八怪、幹你娘等語句，核與上開告訴人甲 之指述
    ，悉相一致。可知被告有對告訴人甲 陳述「誰要抱你、醜
    八怪、幹你娘」之言論，堪可認定。
　⑶被告所陳述「誰要抱你、醜八怪、幹你娘」之言論，依一般
    社會通念，顯係以輕蔑態度譏諷他人，並指陳他人長相醜陋
    ，又幹你娘係具有侮辱性之粗鄙言語，此乃一般人均可得而
    知之事，而屬損害他人名譽之陳述，又係在供不特定人出入
    使用之星聚點走道，得為不特定人共見共聞，且足以貶損告
    訴人甲 之人格與名譽，是被告對告訴人甲 口出上開話語自
    具有公然侮辱之犯意。
　⑷由告訴人甲 於本院審理時均係以證人身分經過具結作證，擔
    保其所言為真實，實無陷害被告刻意虛構事實甘冒偽證罪之
    理，並核與證人丙○○、辛○○、己○○、庚○之證述相符，益徵
    被告辯稱告訴人甲 與證人間係串證誣諂被告，顯不足採。
  ⒊關於被告被訴傷害部分
　⑴告訴人甲 歷次所陳：①於警詢中指述：我們和被告雙方就起
    口角糾紛，這時候星聚點的工作人員見到被告一直逼近我們
    ，作勢要攻擊，這時丙○○跟工作人員都有上前要阻止，但都
    沒有用，被告一直逼近我們，之後被告就大力推丙○○，並用
    拳頭攻擊我的左臉，後來我們這邊的男生朋友見狀就上前要
    阻止被告繼續毆打我們，這期間被告一直揮拳攻擊辛○○、戊○○及己○○的臉部，戊○○的眼鏡還被打碎，辛○○的手錶也被打
    碎，我的右手腕也扭傷等語（見第9623號卷不公開卷第14頁
    ）；②於偵訊中具結證稱：「（問：當天有遭被告辱罵、毆
    打？）有。……我被他打到左臉。」等語（見第9623號不公開
    卷第196頁）；③其於審理中具結證稱：被告衝過來要打我時
    ，庚○在我旁邊，丙○○因為怕我被攻擊，她就先走到前面用
    手制止被告叫他不要過來，被告先推了丙○○的胸口之後，再
    用右手拳頭打我的左臉頰，被告打了我之後，我們這邊同行
    的男性友人看到，他們就要上前阻擋，被告那時發了狂的攻
    擊我們，當時場面很亂，被告如何毆打人，我不確定，但他
    就是不停的出拳，戊○○的眼鏡壞掉了，辛○○的手錶被打碎，
    我們後來就請工作人員報警等語（見訴卷第220至221頁）。
　⑵告訴人丙○○歷次所陳：①於警詢中指述：於109年12月27日5時
    15分許在星聚點，我跟朋友庚○、辛○○唱完歌要離開包廂，
    被告從後方抱住甲 ，被告並對甲 罵三字經、醜八怪，之後
    又轉頭朝我們走過來，然後我怕他要打甲 ，所以我就往前
    走擋在被告前面，因為我要擋被告，他就往我胸口推下去，
    當下我就嚇到了，並感覺到暈眩等語（見第9623號卷不公開
    卷第17至20頁）；②於偵訊中具結證稱：「（問：如何遭被
    告傷害？）被告在包廂外走道推我，被告沒有打我頭、脖子
    ，但因為被告推很大力，導致我脖子後方有挫傷，詳如我診
    斷證明書。」等語（見第9623號卷不公開卷第197頁）；③於
    審理中具結證稱：被告罵完甲 「誰要抱你、醜八怪、幹你
    娘」後，然後又往我們這邊走過來，被告一直罵就很大聲，
    有一個服務生有過來阻止被告，但是被告的情緒一直很激動
    ，又一直要攻擊我們，我怕甲 會被對方攻擊，於是我就站
    在甲 前面，我就叫被告不要再過來，然後被告就直接很大
    力的用雙手推我的胸口（當庭以手比胸口上方），因為被告
    推很大力，所以我那時有點暈掉了，後來甲 、辛○○怕被告
    繼續攻擊我，就趕快上前阻止被告，叫他不要再過來，被告
    一直在亂攻擊，還打甲 、辛○○，後來戊○○、己○○也有出來
    ，己○○就趕快去叫星聚點的服務生報警，戊○○就趕快過來阻
    止被告。因為被告一直亂攻擊，大家都在阻止他，後來被告
    就自己走到一個包廂，有打到己○○、辛○○的頭，之後警察就
    來了等語（見訴卷第227至233頁）。　
　⑶告訴人戊○○歷次所陳：①於警詢中指述：當時我們夜唱結束，
    我在包廂內檢查有沒有東西遺落，出來之後聽到甲 在跟被
    告對罵，我聽到被告一直罵甲 ，我就上前去介入，避免雙
    方更大衝突，但被告就一直逼近我們作勢攻擊，丙○○就上前
    擋在甲 與被告中間，避免被告打甲 ，這時候被告就出拳攻
    擊，之後辛○○看到這一幕也上前幫忙阻擋被告，被告挑了一
    間包廂跑進去，那個包廂的人也不認識被告，並把被告推出
    來，被告就一直揮拳，過程中他還是攻擊到我的左臉頰，並
    把我的眼鏡打壞，我並沒有攻擊被告，是抓住被告的手避免
    他繼續攻擊，之後警察就到場了等語（見第9623號卷不公開
    卷第41至43頁）；②於偵訊中具結證稱：「（問：如何遭被
    告傷害？）我當天是想架開兩邊的人，被告有出拳的動作，
    打到我的右臉，我的眼鏡還被拍落在地上。後改稱，依據檢
    察官告知的診斷結果，應該是左側，我剛剛說錯了。」等語
    （見第9623號卷不公開卷第197頁）；③於審理中具結證稱：
    109年12月27日凌晨5時許在星聚點，當時我們一行人唱完歌
    要離開，我走出去的時候，甲 是站在角落，被告作勢要往
    前，且不斷罵甲 ，那時候我上前去拉住甲 ，但被告又持續
    的靠近我們這邊，我當下被被告揮到一拳打到我顴骨左邊，
    被告當時是針對我的頭部在攻擊等語（見訴卷第246至253頁
    ）。
　⑷告訴人辛○○歷次所陳：①於警詢中指述：我和甲 、丙○○、戊○○、己○○，還有友人庚○在星聚點唱完歌要離開，在走廊上停
    留的時候，被告經過甲 時，被告突然搭甲 的肩膀，然後我
    就聽到他們的爭執聲，後來因為避免衝突的發生，於是丙○○
    便上前將雙方隔開，但被告便突然動手推丙○○，於是我與己○○、戊○○上前將被告分開，在勸架的過程我有被被告毆打臉
    部3拳，隨後我們便分開等語（見第9623號卷不公開卷第46
    頁）；②於偵訊中具結證稱：「（問：如何遭被告傷害？）
    我看到友人被推後我過去阻止，當時在他人包廂外被告打我
    3拳，打到我左眼角。」等語（見第9623號卷不公開卷第197
    頁）；③於審理中具結證稱：於109年12月27日凌晨5時許在
    星聚點，我有看到被告做出右手鉤拳的樣子，但不知道打到
    甲 的哪裡，被告也有推到丙○○，被告是在包廂門口打我，
    他是以拳頭打到我左眼上方等語（見訴卷第241至242頁）。
    　
　⑸告訴人己○○歷次所陳：①於警詢中指述：於109年12月27日5時
    許，因為被告在星聚點碰觸甲 ，還口出惡言，往我們這邊
    衝過來作勢要毆打甲 、丙○○，我們同行友人戊○○、辛○○居
    中把被告與甲 、丙○○架開，過程中上述4人遭被告毆打，我
    也遭被告毆打一拳，後續我就往後退去通知星聚點的服務人
    員報警等語（見第9623號卷不公開卷第53至56頁）；②於偵
    訊中具結證稱：「（問：如何遭被告傷害？）我看到被告與
    友人在包廂外推擠，我過去阻止，我沒有碰到被告，被告用
    右拳打我左側太陽穴，監視器有清楚拍到我被打到暈眩的畫
    面。」等語（見第9623號卷不公開卷第197至198頁）；③於
    審理中具結證稱：於109年12月27日凌晨5時許在星聚點，當
    時被告有毆打我左側太陽穴（當庭以拳頭表示左邊的太陽穴
    ），被告也有揮拳攻擊甲 、丙○○、戊○○、辛○○全都被攻擊
    ，被告是以瘋狂的亂揮拳方式攻擊等語（見訴卷第234至240
    頁）。
　⑹證人庚○於審理中證稱：109年12月27日凌晨5時許，我有看到
    被告先推了丙○○，又對甲 有揮拳動作，也對戊○○有揮拳攻
    擊的動作，我看到被告一直有揮拳的動作等語（見訴卷第32
    5至330頁）。
  ⑺綜上，由告訴人甲 、丙○○、戊○○、辛○○、己○○於偵查及本院
    審理時均係以證人身分經過具結作證，擔保其所言為真實，
    實無陷害被告刻意虛構事實甘冒偽證罪之理，並核與證人庚○之證述相符，告訴人甲 、丙○○、戊○○、辛○○、己○○之受傷
    部位亦與所述受傷之情節大致吻合，又經本院勘驗案發當時
    星聚點走道之監視器錄影畫面如附表勘驗內容欄所示，其中
    如附表編號二勘驗內容欄所示被告有推開告訴人丙○○，接著
    攻擊告訴人甲 之舉動、如附表編號三、四勘驗內容欄所示
    被告有攻擊告訴人辛○○頭部之舉動，並與告訴人戊○○、辛○○
    有在星聚點包廂門口發生推擠拉扯、如附表編號五勘驗內容
    欄所示告訴人己○○有扶著額頭離開之舉動等情，有本院勘驗
    筆錄、擷取監視器錄影畫面及監視器錄影光碟在卷可稽（見
    訴卷第153至187頁），顯見被告確有傷害告訴人甲 、丙○○
    、戊○○、辛○○、己○○之行為，益徵被告辯稱告訴人甲 、丙○○、戊○○、辛○○、己○○、證人庚○係串證誣諂被告，顯不足採
    。
　㈢被告雖一度辯稱係基於自我防衛才還手云云，惟依本院勘驗
    案發當時星聚點走道之監視器錄影畫面如附表勘驗內容欄所
    示，可知被告係主動攻擊告訴人甲 、丙○○、戊○○、辛○○、
    己○○，且雙方在包廂口之推擠，乃係告訴人戊○○、辛○○及己○○防止被告繼續攻擊傷害告訴人甲 、丙○○，顯見被告於本
    案發生時，並無遭他人不法之侵害，被告既未面臨任何現在
    不法之侵害，自無主張刑法第23條正當防衛之可能。
　㈣至證人即本案發生時星聚點員工乙○○到庭證稱：我當天有拉
    住被告，我現在沒有印象甲 有罵被告變態、性騷擾，我也
    沒有印象有聽到他們對被告有叫囂或辱罵之聲音，我不知道
    被告當天罵甲 是用什麼字眼或用語，對於當天整件事情之
    經過我忘記了，我們上班多少會遇到事情，遇到的話就以身
    上無線電叫壬○○過來支援，我後來一樣去忙我的事等語（見
    訴卷第330至334頁）；證人即星聚點員工壬○○到庭證稱：當
    天我是樓面組長，當天是乙○○用無線電跟我講，我趕快過去
    ，我沒有印象甲 對被告辱罵變態、性騷擾、噁心，也沒有
    印象聽到被告罵甲 等不好字眼或髒話，我也沒印象當天有
    一團人對被告出拳的行為等語（見訴卷第334至338頁）。則
    證人乙○○、壬○○均證稱對於本案發生之過程已無印象，依其
    等之證述內容，自難為被告有利之認定。　
　㈤另被告聲請傳喚星聚點其他3名員工到庭作證乙節云云（見訴
    卷第339頁），惟證人壬○○於審理中觀看本案發生時星聚點
    走道之監視器錄影畫面，證稱：「（問：在走廊後面好像還
    有兩個員工？）太遠了，認不清楚是誰。」等語（見訴卷第
    338頁），且已到庭之證人乙○○、壬○○亦因事發已久，對於
    本案發生之過程已無印象，業如前述。是被告所聲請傳喚證
    人3人既無年籍資料可資特定，已無調查之可能，況本案待
    證事實已臻明瞭，本院認再無調查之必要，併此敘明。
　㈥綜上所述，被告上開所辯，顯係事後飾言卸責之詞，而無足
    採。本件事證明確，被告公然侮辱及傷害犯行，均堪予認定
    ，應依法論科。
二、論罪
　㈠被告所為，係犯刑法第309條第1項之公然侮辱罪、同法第277
    條第1項之傷害罪。
　㈡被告先後徒手傷害告訴人丙○○、甲 、戊○○、辛○○及己○○之舉
    動，各時間緊接、地點同一、手法相同，應認係基於同一犯
    意接續而為，論以接續犯之一罪已足。
　㈢被告上開公然侮辱及普通傷害犯行，行為互異，時、地可分
    ，顯係基於各別犯意為之，應予分論併罰。　
三、科刑
　　爰以行為人責任為基礎，審酌被告不思克制情緒及理性溝通
    ，僅因肢體碰觸發生爭執，被告即公然侮辱告訴人甲 ，又
    徒手攻擊傷害告訴人甲 、丙○○、戊○○、辛○○及己○○，致告
    訴人等受有事實欄所述傷勢，所為誠屬不該，且被告犯後竟
    反指告訴人甲 先有侮辱之行為，又稱告訴人等串證，態度
    顯非良好，復未取得告訴人等原諒暨其等於審理中所陳之量
    刑意見（見訴卷第254頁、第353至357頁），參酌被告自述
    受有藝術碩士畢業之教育程度、前曾從事大學研究助理、行
    銷企劃、目前無業，罹有憂鬱症、焦慮症，有父母需其扶養
    之家庭生活與經濟情形（見訴卷第103至129頁、第350至351
    頁），以及被告於偵查中已向告訴人等道歉，並賠償告訴人
    己○○新臺幣6,000元等情，暨其犯罪之動機、手段、目的、
    素行、告訴人等之傷害結果等一切情狀，爰各量處如主文所
    示之刑，並均諭知易科罰金之折算標準。
據上論斷，應依刑事訴訟法第299條第1項前段，刑法第277條第1
 項、第309條第1項、第41條第1項前段，刑法施行法第1條之1第
1項，判決如主文。　　　　　　　
本案經檢察官林岫璁提起公訴、檢察官郭昭吟、黃怡華到庭執行
職務。
中　　華　　民　　國　　111 　年　　11　　月　　22　　日
　　　　　　　　　刑事第十四庭  審判長法　官  歐陽儀　
　　　　　　　　　
　　　　　　　　　                    法  官  趙書郁
　　　　　　　　　
　　　　　　　　                      法  官  吳明蒼
以上正本證明與原本無異。
如不服本判決應於收受送達後20日內向本院提出上訴書狀，並應
敘述具體理由；其未敘述上訴理由者，應於上訴期間屆滿後20日
內向本院補提理由書（均須按他造當事人之人數附繕本）「切勿
逕送上級法院」。
　　　　　　　　　　　　　　　　書記官　陳韻宇
中　　華　　民　　國　　111 　年　　11　　月　　22　　日
附錄本案論罪科刑法條全文：
中華民國刑法第277條
傷害人之身體或健康者，處5年以下有期徒刑、拘役或50萬元以
下罰金。
犯前項之罪，因而致人於死者，處無期徒刑或7年以上有期徒刑
；致重傷者，處3年以上10年以下有期徒刑。
中華民國刑法第309條
公然侮辱人者，處拘役或9千元以下罰金。
以強暴犯前項之罪者，處1年以下有期徒刑、拘役或1萬5千元以
下罰金。
附表：
編號 檔案名稱 勘驗內容 一 FIUS0744 檔案時間00：00：00至00：00：15 被告手指向畫面下方，並朝向畫面下方移動，接著作勢要攻擊，路過之星聚點工作人員以雙手抱住阻擋被告，被告掙脫星聚點工作人員並朝畫面左下方之告訴人甲 （淺色上衣黑色吊帶裙，如綠圈所示）、丙○○（白色長上衣黑褲子，如藍圈所示）、戊○○（淺綠色長袖上衣牛仔褲，如黃圈所示）方向移動（如圖七至十一，見訴卷第170至172頁）。 二  檔案時間00：00：16至00：00：19 告訴人丙○○上前阻擋在被告和告訴人甲 、戊○○中間，被告推開告訴人丙○○後，接著攻擊甲 ，19秒時戊○○上前欲制止被告，同時告訴人辛○○（深色棒球外套黑褲子，如紫圈所示）從畫面右下方出現並衝上前，庚○（咖啡色外套，如橘圈所示）從畫面左下方出現（如圖十二至十八，見訴卷第172至175頁）。 三  檔案時間00：00：20至00：00：43 被告後退至其身後包廂內，甲 、丙○○、戊○○、辛○○抵在包廂門口處，22秒時己○○（黑色外套，如粉圈所示）從畫面下方出現，被告與戊○○、辛○○間僵持在包廂門口，過程中雙方不斷互相推擠拉扯，25秒時可見被告有攻擊辛○○頭部之動作，甲 、丙○○、己○○、庚○均包圍在四週，亦有拉扯之動作（如圖十九至三十二，見訴卷第176至182頁）。 四  檔案時間00：00：44至00：00：55 被告和告訴人戊○○、辛○○間持續不斷在包廂門口推擠拉扯，告訴人甲 、丙○○、己○○、證人庚○均包圍在四週，45秒時告訴人己○○轉身離開人群，手指向畫面左下方後再回到人群，接著被告離開包廂外（如圖三十三至三十六，見訴卷第183至184頁）。 五  檔案時間00：00：56至00：01：49 告訴人己○○上前至人群中，在雙方間張開雙手，被告和告訴人等6人在走廊暫時分開，惟仍繼續僵持爭執，接著告訴人己○○於1分25秒轉身並扶著額頭，被告於1分27秒轉身離開人群，隨後警方人員到場處理（如圖三十七至四十二，見訴卷第185至187頁）。